# 请教陈版和各位老师，关于自建投资性房地产的摊销问题

提问人：chx1015 时间：2016-06-02 10:20:48
如果企业决定外购一块土地进行建造厂房进行对外出租，且该意图短期内不会改变，预计建造时间为 1 年，假设土地使用权年限为 50年，厂房使用年限为 20 年。 问题： 1 、建造期间该土地使用权是否需摊销，如摊销应进入什么科目？ 2 、建造完毕后如按成本模式计量，厂房按 20 年计提折旧，土地如果在建造期间未摊销是否应按 49 年进行摊销？ 3 、建造完毕后如按公允模式计量，是否将账面价值与公允价值的差额一次性计入公允价值变动损益？

回答人：chenyiwei
在明确该厂房建成后将作为投资性房地产，且采用公允价值模式进行后续计量的前提下，其所占用土地的成本应当自该意图明确之日起转入“投资性房地产——在建”的价值中。如果建造期间其公允价值不能可靠确定，则可以暂按成本计量（在此期间土地使用权不再摊销），到建成后，公允价值能够可靠计量时，将首次计量的公允价值（均为房屋和土地作为一个整体确定，下同）与账面价值的差额一次性计入公允价值变动损益。